臺灣高等法院民事裁定
105年度勞上字第80號
上  訴  人  陳羿璇  
訴訟代理人  林瑞富律師
上列上訴人陳羿璇因與被上訴人合作金庫證券股份有限公司等確
認僱傭關係存在等事件，對於中華民國109年3月10日本院105年
度勞上字第80號判決提起上訴，本院裁定如下：
    主    文
上訴人應於收受本裁定正本之日起七日內，補繳第三審裁判費新
臺幣肆萬貳仟玖佰元，如未依限補正，即裁定駁回上訴。
    理    由
一、按向第三審法院上訴，應依民事訴訟法第77條之16規定繳納
    裁判費，此為必須具備之程式。上訴不合程式或有其他不合
    法之情形而可以補正者，原第二審法院應定期間命其補正，
    如不於期間內補正，應以裁定駁回之，民事訴訟法第481條
    、第442條第2項定有明文。次按以一訴主張數項標的者，其
    價額合併計算之。但所主張之數項標的互相競合或應為選擇
    者，其訴訟標的價額，應依其中價額最高者定之；因定期給
    付或定期收益涉訟，以權利存續期間之收入總數為準；期間
    未確定時，應推定其存續期間。但其期間超過10年者，以10
    年計算，民事訴訟法第77條之1第1項、第2項、第77條之2第
    1項、第77條之10分別定有明文。再按非因財產而起訴者，
    徵收裁判費新臺幣（下同）3,000元，民事訴訟法第77條之1
    4亦有明文。又向第三審法院上訴，應依民事訴訟法第77條
    之13及第77條之14規定，加徵裁判費10分之5，同法第77條
    之16亦定有明文，此為上訴必備之程式。
二、上訴人於民國109年3月30日對本院105年度勞上字第80號判
    決提起上訴（上訴聲明如附表1所示），惟未據繳納裁判費
    。查上訴人依債務不履行及共同侵權行為之法律關係，請求
    確認其與合作金庫證券股份有限公司（下稱合庫證券公司）
    僱傭關係存在，並請求合庫證券公司與郭昭良、曾煥耀（下
    合稱被上訴人）應連帶給付如附表2所示金額及登報道歉。
    經核：
  ㈠就附表1項次2、3部分：
　　上訴人請求確認僱傭關係存在，及以僱傭關係存在為前提，
    請求被上訴人給付自101年5月5日起至119年6月15日止之月
    薪、業務酬金、提撥退休金、提撥勞保費、提撥健保費、三
    節獎金等定期損害賠償，雖為不同訴訟標的，惟自經濟上觀
    之，其訴訟目的一致，不超出終局標的範圍，訴訟標的之價
    額，應擇其中價額較高者定之（最高法院95年度台抗字第64
    號裁定要旨參照）。就確認兩造間僱傭關係存在部分，查上
    訴人為54年6月16日生，遭解僱時之月薪為3萬500元（見本
    院卷六第316頁），可工作期間超過10年，依民事訴訟法第7
    7條之10規定，以10年期間之薪資收入總數核定訴訟標的價
    額為366萬元（計算式見附表2項次2所示）；就上訴人請求
    損害賠償之給付期間自101年5月5日起至119年6月15日止，
    尚有18年餘，已逾10年，依民事訴訟法第77條之10之規定，
    推算按年給付權利存續期間，最多以10年計，故此部分訴訟
    標的價額為773萬3,710元（計算式見附表2項次3所示），故
    以訴訟標的價額較高之項次3為計算。
　㈡就附表1項次4、5部分：
　　上訴人請求被上訴人應連帶賠償自97年5月21日起至101年5
    月4日止之退休金、勞健保每月提撥不足之損失計8萬9,274 
    元、三節獎金不足之損失計23萬737元。是上訴人如附表1項
    次4、5所示訴訟標的價額為32萬11元（計算式見附表2項次4
    、5 所示）。
　㈢就附表1項次6⑴、項次7部分：
　　上訴人請求被上訴人應連帶給付精神慰撫金各120萬元，為
    因財產權而起訴，該部分訴訟標的金額共計240萬元（計算
    式見附表2項次6⑴、7 所示）。
  ㈣綜上，就上訴人如附表1項次3、4、5、6⑴、7所示之第二審訴
    訟標的價額核定為1,045萬3,721元（計算式：773萬3,710元
    +32萬11元+240萬元=1,045萬3,721元），應徵第三審裁判費
    15萬6,072元；另如附表1項次6⑵請求登報道歉部分，則屬非
    因財產權而起訴，依民事訴訟法第77條之14第1項、第77條
    之16第1項規定，應徵第三審裁判費4,500元，合計應繳納第
    三審裁判費16萬572元。惟上訴人上訴時僅繳納11萬7,672元
    ，尚不足4萬2,900元，茲限上訴人於收受本裁定正本7日內
    如數逕向本院補繳上開金額，逾期未補正，即駁回其上訴。
三、爰裁定如主文。 　　　　　　　　　　　
中　　華　　民　　國　　109 　年　　4 　　月　　29　　日
                    勞動法庭    
                        審判長法  官 林玉珮
                              法  官 徐淑芬
                              法  官 朱美璘
正本係照原本作成。
核定訴訟標的價額部分，如不服裁定得於收受送達後10日內向本
院提出抗告狀，並繳納抗告費新臺幣1千元。
命補繳裁判費部分不得抗告。
中　　華　　民　　國　　109 　年　　4 　　月　　29　　日
    　　　　　　　　　　　　　書記官 蔡宜蓁                              
附表1：
項次 上訴聲明 項次1 原判決及第一審判決主文不利於上訴人部分均廢棄，並發回原審，或為下列各項之判決。 項次2 確認上訴人與合庫證券公司僱傭關係存在。 項次3 被上訴人應連帶給付上訴人自101年5月5日起至119年6月15日止，如上訴及理由㈠狀附表六、七、八、九、十、十一所列金額及利息。 項次4 被上訴人應連帶給付上訴人97年5月21日起至101年5月4日止之退休金、勞保、健保費每月提撥不足之損失8萬9,274元，及自101年5月5日起至清償日止，按年息5%計算之利息。 項次5 被上訴人應連帶給付上訴人97年5 月21日起至101 年5 月4 日止之三節獎金不足之損失23萬737 元，及自101年5月5日起至清償日止，按年息5%計算之利息。 項次6 被上訴人應連帶賠償上訴人120萬元，及自101年5月5日（損害發生日）起至清償日止，按年息5%計算之利息，並應連帶負擔費用刊登如上訴及理由㈠狀附件所示「道歉啟事」於中國時報、聯合報、經濟日報、工商時報，第一版五段式。 項次7 被上訴人應連帶賠償上訴人120萬元，及自101年5月5日（損害發生日）起至清償日止，按年息5% 計算之利息。 

附表2：
項次 上訴聲明 主張金額 已領資遣費 核定上訴聲明訴訟標的價額 應繳裁判費 項次2 確認僱傭關係存在   月薪3萬500元*12月*10年=366萬元  項次3 ⑴附表6：月薪：3萬500元 自101年5月5日起至119年6月15日止，每月按左列⑴至⑸各項金額計算之總額及每年按左列⑹金額計算之總額。  6萬930元 773萬3,710元 (計算式： ⒈自101年5月5日起計10年： 　5萬5676元*12月*10年+11萬1352元*10年=779萬4,640元  ⒉779萬4,640元-6萬930元=773萬3,710元)   ⑵附表7：每月業務酬金1萬7,284元      ⑶附表8：每月提撥退休金2,892元      ⑷附表9：每月提撥勞保費2,458元      ⑸附表10：每月提撥健保費2,542元      ⑹附表11：每年2個月三節獎金111,352元     項次4 97年5月21日起至101年5月4日止之退休金、勞保費、健保費每月提撥不足之損失8萬9274元 8萬9,274元 　 8萬9274元 　 項次5 97年5月21日起至101年5月4日止之三節獎金不足之損失23萬737元 23萬737元 　 23萬0737元 　 項次6 ⑴依民法第195條請求120萬元 120萬 　 120萬元 　  ⑵登報道歉 　 　 　 4,500元 項次7 依民法第227條請求120萬元 120萬 　 120萬元 　 小計 　 　 　 1,045萬3,721元 15萬6,072元 總計 　 　 　 　 16萬572元